# 外币折算问题

提问人：dotaauditor 时间：2023-10-27 20:11:10
背景：A公司为集团财务公司，记账本位币为人民币，因涉外经营业务对应币种较多，A公司按不同币种设置独立账簿记账管理并出具独立的报表（不是分公司或子公司），A公司在每期编制财务报表时将外币账簿与记账本位币的折算差额确认“其他综合收益”。
请教陈版主：
1 、外币报表折算业务是否仅适用于独立法人为基础，不适用于分公司或者出具管理目的设置独立账簿的管理行为？
2 、A公司的业务处理是否合理？

回答人：chenyiwei
财务公司等金融机构对外币业务采用分账制会计核算是常用的实务惯例。根据《〈企业会计准则第 19 号——外币折算〉应用指南》：
三、分账制记账方法
对于外币交易频繁、外币币种较多的金融企业，也可以采用分账制记账方法进行日常核算。资产负债表日，应当按照本准则第十一条的规定对相应的外币账户余额分别货币性项目和非货币性项目进行调整。
采用分账制记账方法，其产生的汇兑差额的处理结果，应当与统账制一致。
因此，A财务公司虽然采用分账制核算，但其整体的记账本位币仍然是人民币，期末应将分账制账套中的“外币折算”科目的差额转入”财务费用——汇兑损益“，这不同于采用人民币以外的货币作为记账本位币的组成部分（不一定是具有法人资格的子公司）对外币报表折算差额的处理。